【裁判字號】    92,訴,15
【裁判日期】    920129
【裁判案由】    毒品危害防制條例
【裁判全文】
臺灣基隆地方法院刑事判決                            九十二年度訴字第一五號
    公  訴  人  臺灣基隆地方法院檢察署檢察官
    被      告  甲○○
右列被告因違反毒品危害防制條例案件，經檢察官提起公訴（九十一年度毒偵字第九
○一號），本院判決如左：
    主  文
甲○○施用第一級毒品，累犯，處有期徒刑柒月；又施用第二級毒品，累犯，處有期
徒刑伍月。應執行有期徒刑拾月。
    事  實
一、甲○○曾因二次施用第二級毒品安非他命案件，經裁定送觀察、勒戒後，認無繼
    續施用毒品之傾向，由臺灣基隆地方法院檢察署檢察官分別於八十八年五月三十
    一日、八十八年八月十六日，以八十八年度偵緝字第二○七號、八十八年度毒偵
    字第六三號為不起訴處分確定；復自八十八年十月十三日上午十一時三十分之前
    九十六小時內某時起至同年十一月七日之前九十六小時內某時止，連續施用第二
    級毒品安非他命多次，經本院裁定令入戒治處所施以強制戒治，並經臺灣基隆地
    方法院檢察署檢察官以八十八年度毒偵字第六九三、九三九號聲請簡易判決處刑
    ，由本院刑事簡易庭於八十八年十二月二十二日以八十八年度基簡字第一○一六
    號判處有期徒刑六月，於八十九年二月八日確定；復於八十九年七月十一日下午
    四時許回溯九十六小時內某時，施用第二級毒品安非他命，經臺灣基隆地方法院
    檢察署檢察官以八十九年度毒偵字第一七五八號提起公訴，由本院刑事庭於八十
    九年十一月十三日以八十九年度易字第五二七號判處有期徒刑七月，於八十九年
    十二月二十二日確定，並與前案接續執行，於九十年十一月十九日縮短刑期執行
    完畢。
二、甲○○猶未能悔改，於九十一年六月十四日晚間九時許，在臺北縣瑞芳鎮○○路
    友人李耀乾住處，由李耀乾無償提供第二級毒品安非他命少許及吸食器，供甲○
    ○將安非他命置於吸食器內，以加熱吸取安非他命霧化煙氣之方式，施用第二級
    毒品安非他命一次（李耀乾涉嫌違反毒品危害防制條例罪嫌部分，應由檢察官另
    行偵查）；隨後，李耀乾另無償提供摻有第一級毒品海洛因之香煙一支，供甲○
    ○點燃吸食，甲○○以此方式施用第一級毒品海洛因一次。嗣甲○○於九十一年
    六月十四日晚間十一時五十分許，於返家途中，在基隆市○○路華僑銀行前，經
    警方查獲係列管毒品行方不明人口，至警局接受採尿送驗結果，呈安非他命類陽
    性反應及嗎啡陽性反應，因而查悉上情。
三、案經基隆市警察局第二分局報請臺灣基隆地方法院檢察署檢察官偵查起訴。
    理  由
一、右揭事實，業據被告甲○○於本院審理時自白不諱，且被告於九十一年六月十四
    日為警查獲後接受採尿送驗結果，其尿液確呈施用第二級毒品安非他命後之衍生
    物安非他命類藥物陽性反應及施用第一級毒品海洛因後之衍生物嗎啡陽性反應，
    有臺灣檢驗科技股份有限公司編號CH/2002/60262 號濫用藥物尿液檢驗報告一份
    、臺灣尖端先進生技醫藥股份有限公司濫用藥物檢驗中心尿液檢體編號Ｚ
    000000000000號濫用藥物檢驗報告一份在卷可稽，被告之自白核與客觀物證相符
    。又被告曾因二次施用第二級毒品安非他命案件，經裁定送觀察、勒戒後，認無
    繼續施用毒品之傾向，由臺灣基隆地方法院檢察署檢察官分別於八十八年五月三
    十一日、八十八年八月十六日，以八十八年度偵緝字第二○七號、八十八年度毒
    偵字第六三號為不起訴處分確定；復自八十八年十月十三日上午十一時三十分之
    前九十六小時內某時起至同年十一月七日之前九十六小時內某時止，連續施用第
    二級毒品安非他命多次，經本院裁定令入戒治處所施以強制戒治，並經臺灣基隆
    地方法院檢察署檢察官以八十八年度毒偵字第六九三、九三九號聲請簡易判決處
    刑，由本院刑事簡易庭於八十八年十二月二十二日以八十八年度基簡字第一○一
    六號判處有期徒刑六月，於八十九年二月八日確定；復於八十九年七月十一日下
    午四時許回溯九十六小時內某時，施用第二級毒品安非他命，經臺灣基隆地方法
    院檢察署檢察官以八十九年度毒偵字第一七五八號提起公訴，由本院刑事庭於八
    十九年十一月十三日以八十九年度易字第五二七號判處有期徒刑七月，於八十九
    年十二月二十二日確定等情，亦有上開二份不起訴處分書、聲請簡易判決處刑書
    、起訴書、刑事簡易判決書、刑事判決書、臺灣高等法院被告全國前案紀錄表及
    臺灣基隆地方法院檢察署刑案資料查註紀錄表等資料附卷可稽，被告為三犯以上
    施用毒品罪，事證明確，被告犯行堪以認定，應依法論科。
二、核被告甲○○所為，係犯毒品危害防制條例第十條第一項之施用第一級毒品罪、
    第十條第二項之施用第二級毒品罪。其為施用而持有第一級毒品海洛因、第二級
    毒品安非他命並進而施用，持有之低度行為應分別為施用之高度行為所吸收，均
    不另論罪。又查，被告曾於八十八年間因施用毒品案件，經本院刑事簡易庭於八
    十八年十二月二十二日以八十八年度基簡字第一○一六號判處有期徒刑六月，八
    十九年二月八日判決，又於八十九年間因施用毒品案件，經本院刑事庭於八十九
    年十一月十三日以八十九年度易字第五二七號判處有期徒刑七月，八十九年十二
    月二十二日判決確定，兩案接續執行，於九十年十一月十九日縮短刑期執行完畢
    ，有臺灣基隆地方法院檢察署刑案資料查註紀錄表及臺灣高等法院被告全國前案
    紀錄表在卷可考，其於前案有期徒刑執行完畢後五年以內再犯本件有期徒刑以上
    之二罪，均為累犯，應分別依刑法第四十七條之規定加重其刑。被告所犯上開二
    罪間之犯意各別、行為互殊、構成要件迥異，應予分論併罰。爰審酌被告甫因施
    用毒品案件，經二次觀察、勒戒後，再因施用第二級毒品罪經本院判處有期徒刑
    六月、七月確定，執行完畢後猶未能悔改，復犯本件施用第一級毒品海洛因、施
    用第二級毒品安非他命案件，姑念毒癮戒除不易，被告犯罪後尚能於本院審理中
    坦承犯行，並表示將決心戒除吸毒惡行，態度良好等一切情狀，從輕量處如主文
    所示之刑，並定其應執行之刑，以示懲儆。
據上論斷，應依刑事訴訟法第二百九十九條第一項前段，毒品危害防制條例第十條第
一項、第二項，刑法第十一條前段、第四十七條、第五十一條第五款，罰金罰鍰提高
標準條例第二條，判決如主文。
本案經檢察官李辛茹到庭執行職務。
中      華      民      國    九十二    年      一      月    二十九    日
                                    臺灣基隆地方法院刑事第二庭
                                        法      官  蔡  佳  玲
右正本證明與原本無異。
對於本件判決如有不服，應於收受送達後十日內，向本院提出上訴書狀，上訴於臺灣
高等法院，並按他造當事人之人數附具繕本。
                                        書  記  官  劉  珍  珍
中      華      民      國    九十二    年      二      月      六      日
附錄論罪法條
毒品危害防制條例第十條第一項、第二項：
施用第一級毒品者，處六月以上五年以下有期徒刑。
施用第二級毒品者，處三年以下有期徒刑。


司法院資訊處製作；財團法人民間司法改革基金會備份。
